【裁判字號】    99,易,2989
【裁判日期】    991019
【裁判案由】    竊盜
【裁判全文】
臺灣臺中地方法院刑事判決              99年度易字第2989號
公  訴  人  臺灣臺中地方法院檢察署檢察官
被      告  甲○○
            乙○○
上列被告等因竊盜案件，經檢察官提起公訴（99年度偵字第1843
4號），因被告於行準備程序時就起訴之事實為有罪之陳述，經
告以簡式審判要旨，並聽取意見後，進行簡式審判程式，判決如
下：
    主      文
甲○○共同犯攜帶兇器竊盜罪，處有期徒刑陸月，如易科罰金，
以新臺幣壹仟元折算壹日。扣案之T字型扳手壹支，沒收。
乙○○共同犯攜帶兇器竊盜罪，處有期徒刑陸月，如易科罰金，
以新臺幣壹仟元折算壹日。扣案之T字型扳手壹支，沒收。
    事實及理由
一、犯罪事實：
（一）甲○○與乙○○前因共同竊盜案件，經臺灣彰化地方法院
      檢察署檢察官以98年度偵續字第115號為緩起訴處分確定
      ，緩起訴處分期間為1年，自民國98年12月21日起至99年
      12月20日止，詎渠等仍不知悔改，於99年6月6日凌晨3時
      許，行經臺中市○○區○○路2段上石北5巷2弄1號前，見
      丙○○所有之車牌號碼H7S－967號重型機車停放在該處且
      無人看管，竟共同基於意圖為自己不法所有之犯意聯絡，
      由乙○○在旁負責把風，甲○○則持其所有且客觀上具有
      危險性而足供兇器使用之T字型扳手1支，將前開機車之排
      氣管拆卸而下，以此方式竊取前開丙○○所有機車之排氣
      管1支（價值約新臺幣[下同]3000元），得手後，甲○○
      與乙○○搭乘不知情之友人陳昆澤所駕駛車牌號碼3922－
      WF號自用小客車，各自返回位於彰化縣之住處，並由乙○○將所竊得前開機車之排氣管，換裝在其所使用之車牌號
      碼7GD－569號重型機車上（登記車主為其父李俊義）。嗣
      丙○○發覺前開機車之排氣管遭竊而報警處理，經警調閱
      附近路口之監視錄影畫面而循線查悉上情，並扣得前揭甲○○所有且供其與乙○○行竊所用之T字型扳手1支。
（二）案經臺中市警察局第六分局報告臺灣臺中地方法院檢察署
      檢察官偵查起訴。
二、認定犯罪事實所憑之證據及理由：
（一）被告甲○○與乙○○於本院審理中均對於上開犯罪事實坦
      承不諱（見本院99年10月5日審判筆錄），核與下列所示
      證據相符而可採。
（二）被害人丙○○於警詢所為指述。
（三）證人陳昆澤於警詢所為證述。
（四）並有車籍查詢-基本資料詳細畫面、監視器翻拍照片、查
      獲現場照片、贓物認領保管單在卷可稽，及扣案之T字型
      扳手1支可資佐證。
（五）綜上，本件事證明確，被告2人之竊盜犯行，堪以認定，
      自應依法論科。
三、論罪科刑之理由：
（一）按刑法第321條第1項第3款之攜帶兇器竊盜罪，係以行為
      人攜帶兇器竊盜為其加重要件，此所謂兇器，其種類並無
      限制，凡客觀上足對人之生命、身體、安全構成威脅，具
      有危險性之兇器均屬之，且只須行竊時攜帶此種具危險性
      之兇器為已足，並不以攜帶之初有行兇之意圖為必要（最
      高法院79年臺上字第5253號判例參照）。查被告甲○○與
      乙○○於前揭時、地共同行竊時所持T字型扳手1支，係金
      屬材質，質地堅硬，在客觀上足以對人之生命、身體、安
      全構成威脅，應屬具有危險性之兇器。
（二）核被告甲○○與乙○○所為，均係犯刑法第321條第1項第
      3款之攜帶兇器竊盜罪。
（三）被告甲○○與乙○○就上開犯行，具有犯意聯絡與行為分
      擔，均應為共同正犯。
（四）爰審酌被告2人：（1）前因共同竊盜案件，經臺灣彰化地
      方法院檢察署檢察官以98年度偵續字第115號為緩起訴處
      分確定，緩起訴處分期間為1年，自98年12月21日起至99
      年12月20日止等情，有臺灣高等法院被告前案紀錄表2份
      在卷足憑，詎渠等仍不知悔改，於緩起訴處分期間持足以
      對人之生命、身體、安全構成危害之T字型扳手1支，竊取
      前開被害人丙○○所有機車之排氣管1支；（2）各自於犯
      罪中擔任之角色；（3）於犯罪後均尚知坦承犯行，且均
      已與被害人丙○○達成和解，此有和解書影本2份附於本
      院卷可稽等一切情狀，而分別量處如主文所示之刑，並各
      諭知易科罰金之折算標準，以資懲儆。
（五）扣案之T字型扳手1支，為被告甲○○所有且為供其與被告
      乙○○於上開時、地共同行竊時所用之物，業據被告甲○○與乙○○於本院審理時供承在卷，爰依刑法第38條第1
      項第2款規定宣告沒收之。
據上論結，依刑事訴訟法第273條之1第1項、第299條第1項前段
，刑法第28條、第321條第1項第3款、第38條第1項第2款，刑法
施行法第1條之1第1項、第2項前段，決如主文。
本案經檢察官丁○○到庭執行職務。
中    華    民    國    99    年    10    月    19    日
                  刑事第五庭  法  官  賴秀雯
以上正本與原本無異。
如不服本判決應於收受送達後10日內向本院提出上訴書狀，並應
敘述具體理由；其未敘述上訴理由者，應於上訴期間屆滿後20日
內向本院補提理由書（均須按他造當事人之人數附繕本）「切勿
逕送上級法院」。
告訴人或被害人如對於本判決不服者，應具備理由請求檢察官上
訴，其上訴期間之計算係以檢察官收受判決正本之日期為準。
                              書記官  江美琪
中    華    民    國    99    年    10    月    19    日
附錄論罪科刑法條全文：
中華民國刑法第321條（加重竊盜罪）
犯竊盜罪而有左列情形之一者，處6月以上、5年以下有期徒刑：
一、於夜間侵入住宅或有人居住之建築物、船艦或隱匿其內而犯
    之者。
二、毀越門扇、牆垣或其他安全設備而犯之者。
三、攜帶兇器而犯之者。
四、結夥三人以上而犯之者。
五、乘火災、水災或其他災害之際而犯之者。
六、在車站或埠頭而犯之者。
前項之未遂犯罰之。

司法院資訊處製作；財團法人民間司法改革基金會備份。
